臺灣屏東地方法院刑事判決              100年度訴字第913號
公  訴  人  臺灣屏東地方法院檢察署檢察官
被      告  郭正其
上列被告因違反毒品危害防制條例案件，經檢察官提起公訴（10
0 年度毒偵字第996 號），被告於準備程序就被訴事實為有罪之
陳述，本院合議庭裁定由受命法官獨任進行簡式審判程序，並予
判決如下：
    主  文
郭正其施用第一級毒品，處有期徒刑拾月，扣案之第一級毒品海
洛因壹包（含包裝袋壹只，驗餘淨重零點零陸零公克）沒收銷燬
，扣案之注射針筒壹支沒收。
    事  實
一、郭正其於民國90年間因施用毒品案件，經本院裁定送觀察、
    勒戒後，因認有繼續施用毒品之傾向，再經本院裁定令入戒
    治處所施以強制戒治，於90年5 月3 日停止戒治並付保護管
    束，而於同年8 月12日保護管束期滿執行完畢，並經臺灣屏
    東地方法院檢察署檢察官以90年度戒毒偵字第283 號為不起
    訴處分確定。又於94年間，因施用毒品案件，經本院以94年
    度訴字第211 號判處應執行有期徒刑9 月確定；其另因竊盜
    、傷害、強盜案件，分別經法院判處有期徒刑8 月、3 月、
    1 年4 月、4 年2 月確定，上開各案件嗣經減刑及接續執行
    ，於10 0年2 日4 日假釋出監並付保護管束，迄100 年5 月
    22日保護管束期滿（未構成累犯）。詎其仍不知悔改，於保
    護管束期間內，仍基於施用第一級毒品海洛因之犯意，於10
    0 年4 月25日上午8 時許，在屏東縣新園鄉鹽埔村友人住處
    內，以將海洛因摻入香菸內吸食之方式，施用第一級毒品海
    洛因1 次。嗣於100 年4 月26日上午9 時50分許，在屏東縣
    新園鄉○○村○○路13號前，因形跡可疑為警盤查而查獲，
    並扣得海洛因1 包（檢驗前淨重0.070 公克，檢驗後淨重
    0.060 公克）、注射針筒1 支。復徵得其同意後採尿送驗，
    檢出海洛因代謝後之嗎啡陽性反應，始知悉上情。
二、案經屏東縣政府警察局東港分局報告臺灣屏東地方法院檢察
    署偵查起訴。
    理  由
一、本案被告所犯施用毒品案件，並非法定刑為死刑、無期徒刑
    或最輕本刑3 年以上有期徒刑之罪，亦非高等法院管轄第一
    審之案件，而被告於本院準備程序中就被訴事實為有罪之陳
    述，本院合議庭乃裁定由受命法官獨任進行簡式審判程序。
    又簡式審判程序之證據調查，依刑事訴訟法第273 條之2規
    定，不受同法第159 條第1 項審判外陳述排除之限制，再被
    告對於卷內之各項證據，亦不爭執證據能力，故卷內所列之
    各項證據，自得作為證據，先予敘明。
二、上開犯罪事實，業經被告於本院審理時坦承不諱，且被告為
    警查獲時，其採尿送驗結果確呈嗎啡（即海洛因水解後之反
    應）之陽性反應，有屏東縣警察局東港分局辦理毒品危害防
    制條例案尿送檢人真實姓名對照表、毒品初步檢驗報告單（
    警卷第25頁、第32頁）、正修科技大學超微量研究科技中心
    濫用藥物尿液檢驗報告各1 份在卷可稽（偵卷第18頁）；又
    被告為警查獲扣案之海洛因白色粉末1 包，經本院檢送高雄
    市立凱旋醫院檢驗鑑定具第一級毒品海洛因成份，亦有該院
    100 年5 月17日高市凱醫驗字第16016 號濫用藥物成品檢驗
    鑑定書在卷可稽（本院卷第28頁），上述鑑驗結果，係檢驗
    機關本於專業知識及以精密儀器或科學檢驗方法所得之結論
    ，自可憑信。此外，復有扣押筆錄、扣押物品目錄表、採證
    照片共7 張等在卷可考及上開海洛因1 包，注射針筒1 支扣
    案可資佐證。綜上，足認被告上開任意性自白與事實相符，
    堪予採信。從而
    本件事證明確，被告犯行洵堪認定，應依法論科。
三、查93年修正施行之毒品危害防制條例就施用毒品者，祇於「
    初犯」及「5 年後再犯」二種情形，有其追訴條件之限制，
    即須於初犯經觀察、勒戒或強制戒治釋放後，5 年內均無施
    用毒品之行為，始能認其前所實施之觀察、勒戒或強制戒治
    已足遮斷毒癮，而得於5 年後再犯時，再予適用初犯之規定
    ，重行觀察、勒戒等程式。倘5 年內已經再犯，被依法追訴
    處罰，縱其第3 次（或第3 次以上）施用毒品之時間在初犯
    釋放5 年以後，即與「5 年後再犯」之情形有別，且因已於
    「5 年內再犯」，顯見其再犯率甚高，原實施觀察、勒戒或
    強制戒治，已無法收其實效，而無5 年戒斷期之存在，自無
    再經觀察、勒戒及強制戒治之必要，應由檢察官逕行起訴（
    最高法院95年度台非字第59號、第65號判決意旨、95年度第
    7 次刑庭會議決議意旨參照）。本件被告於強制戒治後5 年
    內業有如事實欄所示施用毒品案件之論罪科刑紀錄，有高等
    法院被告前案紀錄表1 份在卷可查，參諸前揭判決及決議意
    旨，自無再經觀察、勒戒及強制戒治之必要，本院自應依法
    就被告本次施用毒品之犯行予以論罪科刑，併予敘明。
四、查海洛因係屬毒品危害防制條例第2 條第2 項第1 款所稱之
    第一級毒品，不得持有、施用，被告竟持以施用，是核被告
    所為，係犯毒品危害防制條例第10條第1 項之施用第一級毒
    品罪。被告於施用前後持有第一級毒品海洛因之低度行為應
    被施用之高度行為所吸收，不另論罪。爰審酌被告前已有如
    事實欄所述之犯罪資料，然未能因此知所警惕、謹慎行止，
    仍不思自律，猶自陷於毒癮之害，復犯下本件施用毒品犯行
    ，原不宜寬貸，惟念其施用毒品乃自戕行為，被告復已坦承
    罪行，犯後態度尚可，兼衡其智識程度為國中肄業、家庭經
    濟狀況勉持等一切情狀，量處如主文所示之刑，以示懲儆。
五、扣案之第一級毒品海洛因1 包（驗餘淨重0.060 公克）係查
    獲之毒品，有高雄市立凱旋醫院濫用藥物成品檢驗鑑定書在
    卷可查，至其包裝袋部分，依現行檢驗方式乃以刮除方式為
    之，袋上仍會摻殘若干毒品無法分離，故均應依毒品危害防
    制條例第18條第1 項前段之規定併宣告沒收銷燬之。又扣案
    之注射針筒1 支，係被告所有，且預備供其將來施用第一級
    毒品之用，亦經被告供承在卷，爰併依刑法第38條第1 項第
    2 款規定沒收，併予敘明。
據上論斷，應依刑事訴訟法第299 條第1 項前段、第273 條之1
第1 項、第284 條之1 ，毒品危害防制條例第10條第1 項、第18
條第1 項前段，刑法第11條前段、第38條第1 項第2 款，判決如
主文。
本案經檢察官潘國威到庭執行職務
中    華    民    國   100    年    9     月    15    日
                  刑事第一庭    法  官  蕭筠蓉
以上正本證明與原本無異。
如不服本判決應於收受判決後10日內向本院提出上訴書狀，並
應敘述具體理由；其未敘述上訴理由者，應於上訴期間屆滿後
20日內向本院補提理由書（均須按他造當事人之人數附繕本）
「切勿逕送上級法院」。
中    華    民    國   100    年    9     月    15    日
                                書記官  張語恬
附錄本案論罪科刑法條：
毒品危害防制條例第10條第1項
施用第一級毒品者，處6 月以上5 年以下有期徒刑。